【裁判字號】    98,消上,5
【裁判日期】    990518
【裁判案由】    損害賠償
【裁判全文】
臺灣高等法院民事判決                   98年度消上字第5號
上  訴  人  丙○○
被上  訴人  中華電信股份有限公司
法定代理人  甲○○
訴訟代理人  乙○○
上列當事人間損害賠償事件，上訴人對於中華民國98年11月26日
臺灣臺北地方法院98年度消字第9 號第一審判決提起上訴，本院
於99年5月4日言詞辯論終結，判決如下：
    主  文
上訴駁回。
第二審訴訟費用由上訴人負擔。
    事實及理由
一、上訴人主張：伊於民國97年12月26日晚間在臺北市○○路13
    號（許昌街口）統一超商前，以新臺幣（下同）10元、5元
    、及1元之硬幣數枚投入被上訴人設置之編號第0000000號公
    用電話（以下稱系爭公用電話），撥打1999、1957、000000
    0000等電話後，尚有餘額，惟該公用電話並未找零，致伊受
    有17元之損失。嗣伊撥打被上訴人之客服專線123申訴，被
    上訴人之客服人員表示馬上派人前往處理，然伊在原處等至
    翌日早上約8時，均無人前來，致伊受凍一整夜，造成伊精
    神上之損害。另伊於同年月29日在臺北市○○路健保大樓5
    樓，欲撥打公用電話時，某位女子將該話機9元之餘額遺留
    供伊使用，伊於撥打上開客服專線後，亦因公用電話無法退
    幣致伊受有損害等情。爰依消費者保護法第2條第1至第5款
    、第3條第1項各款、第4條、第5條、第7條、第10條第2項、
    第47條、第48條、第50條、第51條；施行細則第14條第4款
    ，同法第1條第2項下段、民法第148條、第174條、第179條
    、第181條、第182條、第184條、第185條、第187條、第193
    條、第195條之規定求為命被上訴人給付伊151萬元及法定遲
    延利息，並支付伊因本件訴訟每次到院之車旅費用，另於自
    由時報、蘋果日報、中國時報、聯合報、經濟日報、英文台
    北時報等6家報紙全國頭版不小於半版之版幅，刊登道歉啟
    事之判決。原審為上訴人敗訴之判決，上訴人不服，提起上
    訴。上訴聲明：(一)被上訴人應給付上訴人151萬元，及自97
    年12月26日起至清償日止，按年息5%計算之利息。(二)被上訴
    人應於自由時報、蘋果日報、中國時報、聯合報、經濟日報
    、英文台北時報等6家報紙全國頭版不小於半版之版幅，刊
    登道歉啟事。(三)被上訴人應給付上訴人於本件訴訟每一次（
    包含閱卷或聲請法院光碟）必須到院之車旅費用。
二、被上訴人則以：系爭公用電話自97年12月26日21時26分28秒
    至同日21時36分44秒，僅有撥打號碼1957、0000000000、12
    3等免付費電話，及4通1995之付費電話，並無上訴人所稱撥
    打1999之記錄。上訴人至今無法舉證其所撥打之電話號碼及
    所受損害。伊免付費電話於通話結束掛回聽筒後，所投錢幣
    會全數退回，故上訴人撥打上開免付費電話，並未受有損失
    。而付費電話於通話結束尚有餘額時，可選擇繼續撥打電話
    ，或投入其他錢幣，湊成整數後退幣。該使用說明除清楚標
    明於話機上外，並已放置於網路以供查詢，伊之全台各服務
    據點、營業處及24小時123客服專線亦提供諮詢服務。又公
    用電話無找零之功能，全世界皆然，系爭公用電話已符合現
    代技術水準，並採對使用者最有利之方式收費。況上訴人縱
    因系爭公用電話無法找零致受有金錢損失，亦不得請求撫慰
    金等語，資為抗辯。並答辯聲明：上訴駁回。
三、查系爭公用電話為被上訴人所設置之事實，為兩造所不爭，
    堪信為真實。上訴人主張，伊於前揭時地，以10元、5元、
    及1元之硬幣數枚投入系爭公用電話，撥打1999、1957、000
    0000000等電話後尚有餘額，惟該公用電話並未找零，致伊
    受有17元之損失，另伊於97年12月29日在臺北市○○路健保
    大樓5樓，欲撥打公用電話時，某位女子將該話機9元之餘額
    遺留供伊使用，伊於撥打上開客服專線後，亦因公用電話無
    法退幣致伊受有損害等情，為被上訴人所否認，並以前揭情
    詞置辯。經查：
  (一)按當事人主張有利於己之事實者，就其事實有舉證之責任，
    民事訴訟法第277條定有明文。本件上訴人主張，於前揭時
    地撥打公用電話，因未找零致受有損失一節，既遭被上訴人
    所否認，上訴人自應就此項有利於己之事實負舉證之責。上
    訴人於原審先則主張在系爭公用電話撥打「1999、1957、00
    00000000等電話」遭侵吞款項17元（見原審卷第2頁），嗣
    稱：「我投了兩個10元，一個5元及3個一元，都沒有退幣，
    沒有退幣的是我打1999張老師的生命線，我打了這個電話之
    後張老師才告知我說0000000000這個地方有臨時的收容中心
    …但是我打過去沒有人接。」、「我是先打1957，會被吃幣
    的是1999，我兩支電話都有打，我打這兩支電話之間相隔9
    分鐘」等語（見原審卷第32頁），復稱：「12月26日在編號
    0000000號通過電話，我有打過1995、1999、1997還有1957
    ，打幾次我已經記不得了。我主張以被告書狀所附的通話明
    細為準，被告有漏掉1995的號碼。」、「（你打1995幾次？
    ）我打過，但是我無法說出打幾次。其中0000000000這一支
    電話是我打的1995、1999、1957其中一支電話告訴我的。」
    、「（撥這些電話是用幾塊錢的硬幣？）一個5元的，1元的
    約三、四個，10元的應該是2個」、「我記得我第一次投一
    塊錢掉下來，後來我投了10元、1元及5元，後來又再投了10
    元通通被吃掉，沒有退幣。」等語，（見原審卷第63頁背面
    、64頁），是上訴人對所撥打之電話號碼、投幣種類先後陳
    稱不同，對撥打之次數亦記憶不清，亦未舉證證明確實以系
    爭公用電話撥打上開號碼，及受有未退幣之損害，自難信其
    前開主張為真實。
  (二)上訴人另稱97年12月29日於台北市○○路健保大樓5樓，欲
    撥打123，有某位女子遺留9元餘額供其使用，亦因公共電話
    無法退幣而損失云云，然迄未舉證證明確有他人遺留9元餘
    額供上訴人使用之事實，亦不能認上訴人此項主張為真。
四、綜上所述，上訴人不能證明其確有因撥打系爭公用電話無法
    找零而遭受損失，則其主張依消費者保護法第2條第1至第5
    款、第3條第1項各款、第4條、第5條、第7條、第10條第2項
    、第47條、第48條、第50條、第51條；施行細則第14條第4
    款，同法第1條第2項下段、民法第148條、第174條、第179
    條、第181條、第182條、第184條、第185條、第187條、第
    193條、第195條規定，請求被上訴人給付上訴人151萬元，
    及自97年12月26日起至清償日止，按年息5%計算之利息；被
    上訴人應於自由時報、蘋果日報、中國時報、聯合報、經濟
    日報、英文台北時報等6家報紙全國頭版不小於半版之版幅
    ，刊登道歉啟事；被上訴人應給付上訴人於本件訴訟每一次
    （包含閱卷或聲請法院光碟）必須到院之車旅費用，均屬無
    據，不應准許。原審為上訴人敗訴之判決，並無不合。上訴
    意旨指摘原判決不當，聲明廢棄改判，為無理由，應予駁回
    。
五、據上論結，本件上訴為無理由。依民事訴訟法第449條第1項
    、第78條，判決如主文。
中    華    民    國    99    年    5     月    18    日
                    民事第十一庭
                        審判長法  官  鄭雅萍
                              法  官  徐福晉
                              法  官  詹文馨
正本係照原本作成。
如不服本判決，應於收受送達後20日內向本院提出上訴書狀，其
未表明上訴理由者，應於提出上訴後20日內向本院補提理由書狀
（均須按他造當事人之人數附繕本）上訴時應提出委任律師或具
有律師資格之人之委任狀；委任有律師資格者，另應附具律師資
格證書及釋明委任人與受任人有民事訴訟法第466 條之1第1項但
書或第2項（詳附註）所定關係之釋明文書影本。
中    華    民    國    99    年    5     月    20    日
                              書記官  洪秋帆
附註：
民事訴訟法第466條之1（第1項、第2項）：
對於第二審判決上訴，上訴人應委任律師為訴訟代理人。但上訴
人或其他法定代理人具有律師資格者，不在此限。
上訴人之配偶、三親等內之血親、二親等內之姻親，或上訴人為
法人、中央或地方機關時，其所屬專任人員具有律師資格並經法
院認為適當者，亦得為第三審訴訟代理人。

司法院資訊處製作；財團法人民間司法改革基金會備份。
